【裁判字號】    99,易,827
【裁判日期】    990630
【裁判案由】    竊盜
【裁判全文】
臺灣板橋地方法院刑事判決               99年度易字第827號
公  訴  人  臺灣板橋地方法院檢察署檢察官
被      告  丁○○
            甲○○
            丙○○
共      同
選任辯護人  李金澤律師
上列被告因竊盜案件，經檢察官提起公訴（99年度偵字第2843號
），被告於本院準備程序中就被訴事實為有罪之陳述，經本院裁
定依簡式審判程序審理，判決如下：
    主  文
丁○○、丙○○結夥三人以上攜帶兇器毀壞門扇竊盜，均累犯，
各處有期徒刑捌月。扣案之鐵條壹支沒收。
甲○○結夥三人以上攜帶兇器毀壞門扇竊盜，處有期徒刑柒月，
緩刑年，緩刑期間付保護管束，並應於緩刑期間，向檢察官指
定之公益團體、地方自治團體或社區，提供壹佰陸拾小時之義務
勞務。扣案之鐵條壹支沒收。
    事  實
一、丁○○於民國98年間因竊盜案件，經臺灣臺北地方法院以98
    年度易字第1149號判處有期徒刑5 月確定，嗣於98年10月28
    日易科罰金執行完畢。丙○○於97年間因竊盜案件，經臺灣
    臺北地方法院以97年度易字第3697號判處有期徒刑4 月確定
    ，嗣於98年7 月20日易科罰金執行完畢。詎2 人均不知悔改
    ，竟夥同甲○○，共同基於意圖為自己不法之所有之犯意聯
    絡，結夥三人於98年11月18日10時許，前往乙○○位於臺北
    縣中和市○○路○ 段242 巷18號3 樓住處，先由丁○○拾起
    置於上址1 樓雜物間他人丟棄之鐵條1 支，而持該客觀上足
    對人之生命、身體、安全構成威脅，具有危險性可供兇器使
    用之鐵條，撬開上址大門之門鎖，丁○○、甲○○侵入上址
    住宅（毀損、侵入住宅部分均未據告訴），由丙○○在屋外
    把風，竊取乙○○所有金塊1 只等物得手，隨即前往臺北縣
    三重市重新橋下跳蚤市場變賣上開財物，所得約新臺幣7,00
    0元，悉數分贓花用。經警調閱案發地點附近監視器畫面，
    循線查獲上情，並在丁○○處扣得上揭鐵條1支。
二、案經臺北縣政府警察局中和第一分局報告臺灣板橋地方法院
    檢察署檢察官偵查起訴。
    理  由
一、本案被告所犯為死刑、無期徒刑或最輕本刑為3 年以上有期
    徒刑以外之罪，其於準備程序中就被訴事實為有罪之陳述，
    經法官告知簡式審判程序之旨，並聽取公訴人及被告之意見
    後，依刑事訴訟法第273 條之1 第1 項規定，裁定進行簡式
    審判程序，合先敘明。
二、上揭犯罪事實，業據被告丁○○、甲○○、丙○○於警詢、
    偵訊及本院審理時均坦承不諱，其等供述相核大致相符，並
    據證人即被害人乙○○於警詢中指述明確在卷，此外，復有
    鐵條1 支扣案、查獲警警局製作之搜索扣押筆錄、扣押物品
    目錄表、扣案物及現場照片7 幀、監視器翻拍照片12幀等在
    卷可按，核與被告3 人自白相符，是本案事證明確，被告3
    人犯行明確，堪以認定。
三、按毀壞門鎖行竊，固應論以刑法第321 條第1 項第2 款之毀
    壞安全設備竊盜罪，然此處所謂之門鎖，係指附加於門上之
    鎖而言，至於毀壞構成門之一部之鎖（如司畢靈鎖），則應
    認係毀壞門扇之加重竊盜罪（最高法院74年度台上字第243
    號判決意旨可參）。次按刑法第321 條第1 項第3 款之攜帶
    兇器竊盜罪，係以行為人攜帶兇器竊盜為其加重條件，此所
    謂兇器，其種類並無限制，凡客觀上足對人之生命、身體、
    安全構成威脅，具有危險性之兇器均屬之，且祇須行竊時攜
    帶此種具有危險性之兇器為已足，並不以攜帶之初有行兇之
    意圖為必要（最高法院79年台上字第5253號判例足資參照）
    。查扣案之鐵條1 支，係屬金屬製品，質地堅硬，尖端銳利
    ，客觀上自足對人之生命、身體、安全構成威脅，要屬兇器
    無訛，是被告3 人持上開鐵條將構成門之一部之門鎖撬開，
    核其等所為，係犯刑法第321 條第1 項第2 、3 、4 款之結
    夥三人以上攜帶兇器竊盜毀壞門扇罪。又被告3 人就上揭犯
    行，具犯意聯絡及行為分擔，均為共同正犯。查被告丁○○
    於98年間因竊盜案件，經臺灣臺北地方法院以98年度易字第
    1149號判處有期徒刑5 月確定，嗣於98年10月28日易科罰金
    執行完畢；被告丙○○於97年間因竊盜案件，經臺灣臺北地
    方法院以97年度易字第3697號判處有期徒刑4 月確定，嗣於
    98年7 月20日易科罰金執行完畢等節，有臺灣高等法院被告
    前案紀錄表2 份在卷可按，其等於刑之執行完畢後5 年內故
    意再犯本件有期徒刑之罪，皆為累犯，均應依法加重其刑。
    爰審酌被告3 人均竊盜前科紀錄，此有上開前案紀錄表在卷
    可參，被告丁○○、丙○○並甫因竊盜案件經法院論罪科刑
    後，均仍不知警惕，再犯本件竊盜罪，且其等正值壯年，竟
    不思以正當之方式獲取財物，而貪圖私利，隨意侵入他人住
    處竊取財物，妨害他人居家安寧及財產安全，及兼衡被告犯
    罪動機、目的、手段、所生危害及犯後態度均坦承犯行，態
    度良好，已見悔悟，且被害人表示不追究民事責任（見本院
    卷第65頁）等一切情狀，分別量處如主文所示之刑，以資懲
    儆。
四、末查被告甲○○前於83年間因竊盜案件，由本院以82年度訴
    字第2813號判處有期徒刑4 月，經撤回上訴確定，嗣於83年
    9 月29日執行完畢，於5 年內未曾因故意犯罪受有期徒刑以
    上刑之宣告，有臺灣高等法院被告前案紀錄表1 份在卷可憑
    ，其因一時失慮，偶罹刑典，事後已坦承犯行，深具悔意，
    且被害人表示不追究等情（見本院卷第65頁）；本院認其經
    此刑之宣告後，應知警惕而無再犯之虞，因認暫不執行其刑
    為當，予以宣告緩刑，緩刑期間付保護管束，並於緩刑期間
    內應向檢察官所指定之公益團體、地方自治團體或社區，提
    供160 小時之義務勞務，以收緩刑之實效。至辯護人對量刑
    固表示：被告丙○○未有入監服刑之刑事紀錄，請求給予緩
    刑之宣告等語，惟查，被告丙○○前於97年間因竊盜案件，
    經臺灣臺北地方法院以97年度易字第3697號判處有期徒刑4
    月確定，嗣於98年7 月20日易科罰金執行完畢，如前所述，
    而其於因故意犯罪受有期徒刑之宣告，執行完畢後未逾5 年
    又犯本案，已與刑法第74條規定之緩刑要件有違，自無從併
    予為緩刑之宣告，是辯護意旨容有誤會，附此敘明。
五、扣案之鐵條1 支，係被告丁○○在竊盜地點1 樓雜物間所拾
    得他人棄置之物，並為本案破壞門扇之工具，業據其供明在
    卷（見本院卷第72頁背面），則基於無主物先占之概念，已
    屬被告所有，而供犯罪所用之物，爰依刑法第38條第1 項第
    2 款規定併予宣告沒收。
據上論斷，應依刑事訴訟法第273 條之1 第1 項、第299 條第1
項前段，刑法第28條、第321 條第1 項第2 款、第3 款、第4 款
、第47條第1 項、第38條第1 項第2 款、第74條第1 項第2 款、
第2 項第5 款、第93條第1 項第2 款，判決如主文。
本案經檢察官陳豐年到庭執行職務。
中    華    民    國    99    年    6     月    30    日
                  刑事第十一庭  法  官  陳海寧
以上正本證明與原本無異。
如不服本判決，應於判決送達後10日內敘明上訴理由，向本院提
出上訴狀 (應附繕本) ，上訴於臺灣高等法院。其未敘述上訴理
由者，應於上訴期間屆滿後20日內向本院補提理由書「切勿逕送
上級法院」。
                                書記官  馮得弟
中    華    民    國    99    年    7     月    7     日
附錄本案論罪科刑法條
刑法第321條（加重竊盜罪）
犯竊盜罪而有左列情形之一者，處 6 月以上、 5 年以下有期徒
刑：
一、於夜間侵入住宅或有人居住之建築物、船艦或隱匿其內而犯
    之者。
二、毀越門扇、牆垣或其他安全設備而犯之者。
三、攜帶兇器而犯之者。
四、結夥三人以上而犯之者。
五、乘火災、水災或其他災害之際而犯之者。
六、在車站或埠頭而犯之者。
前項之未遂犯罰之。

司法院資訊處製作；財團法人民間司法改革基金會備份。
